【裁判字號】    94,訴,1440
【裁判日期】    950126
【裁判案由】    詐欺等
【裁判全文】
臺灣彰化地方法院刑事判決              94年度訴字第1440號
公  訴  人  臺灣彰化地方法院檢察署檢察官
被      告  庚○○
                    現羈押於臺灣彰化看守所
選任辯護人  朱元宏律師
            蘇哲科律師
被      告  寅○○
                      5號
                    另案於臺灣彰化監獄彰化分監執行中
            宇○○
                    現於羈押臺灣彰化看守所
上  一  人
選任辯護人  張崇哲律師
            林志銘律師
            蕭慶鈴律師
被      告  宙○○
            丁○○
上列被告因詐欺案件，經檢察官提起公訴（九十四年度偵字第五
三五六號），及移送併辦（臺灣彰化地方法院檢察署九十四年度
偵字第五九四五號、第八四二九號、第九一五七號）、臺灣臺中
地方法院檢察署九十四年度偵字第一九五六七號、第二００七六
號），本院認有刑事訴訟法第二百七十三條之一第一項之情形，
改依簡式審判程序判決如下。
    主  文
寅○○、庚○○共同意圖為自己不法之所有，以詐術使人將本人
之物交付為常業，寅○○累犯，處有期徒刑貳年。庚○○處有期
徒刑壹年陸月。如附表貳、附表參所示之物均沒收。
宇○○、宙○○共同意圖為自己不法之所有，以詐術使人將本人
之物交付為常業，宇○○，處有期徒刑壹年拾月。林依萍處有期
徒刑壹年肆月。如附表肆、附表伍所示之物均沒收。
丁○○共同意圖為自己不法之所有，以詐術使人將本人之物交付
為常業，免刑。如附表貳至附表伍所示之物均沒收。
        事  實
一、宇○○於民國九十四年四月上旬某日，由不詳管道與姓名年
    籍不詳，綽號「董仔」之成年男子接觸後，為貪圖不法暴利
    ，竟共同基於為自己不法所有之常業詐欺犯意聯絡，與「董
    仔」達成合作之協議，由「董仔」負責打電話向國內不特定
    之民眾以「謊稱親人為人作保而將有不測」、「抽獎活動中
    獎需先繳部分費用」、「遭人冒名申請金融卡、信用卡或其
    金融卡、信用卡被盜刷」、「假藉朋友身分借錢」等不一而
    足之詐騙手法，詐騙被害民眾。宇○○則吸收其女友宙○○
    及丁○○共同基於前開常業詐欺之犯意聯絡，負責收購人頭
    帳戶，先由宇○○購買人頭電話、電話儲值卡，再刊登收購
    金融機構存簿之報紙廣告，並留下人頭電話供欲販售存摺之
    人頭戶聯繫，另將部分人頭電話、電話儲值卡交付予宙○○
    、丁○○作為彼此間聯絡之用，迨有意販售金融機構存摺之
    人來電表明有存摺可提供時，宇○○再自行或以電話聯繫丁
    ○○，以每本金融機構存摺連同提款卡新臺幣（下同）三千
    元至四千元之價格，收購如附表壹編號一號至十二號之人頭
    帳戶存摺及提款卡，作為詐騙款項匯入之帳戶（各販賣帳戶
    之人頭均另由檢察官偵查中），由宇○○彙整後交代宙○○
    以每本存摺連同提款卡以六千元至七千元之高價，交客運快
    遞之方式寄交予「董仔」之人，以供其以前開方式進行詐騙
    ，使附表壹所示編號一號至十二號之被害人受騙上當，而依
    指示匯款進入附表壹編號一號至十二號之人頭帳戶內，宇○
    ○及宙○○並曾依「董仔」之人指示，提領前開詐騙金額，
    宇○○再按宙○○所寄送之存摺數量，每本給予宙○○一千
    元酬勞，及每天支付一千元做為丁○○之薪資。
二、寅○○有賭博、竊盜、詐欺等前科，最後於九十三年六月間
    因竊盜案件，經本院於九十三年八月十九日判處有期徒刑五
    月確定，並於九十三年九月十七日易科罰金執行完畢；再於
    九十三年十一月間因販賣帳戶之詐欺案件，經本院於九十四
    年五月四日判處有期徒刑六月，並於同年月三十日確定。仍
    不知悔改，竟變本加厲，自前案於九十四年五月四日判決後
    之某日起，與姓名、年籍不詳，綽號「小陳」之成年男子，
    共同基於為自己不法所有之常業詐欺犯意聯絡，與「小陳」
    達成合作之協議，由寅○○從事收購金融機構存摺提供「小
    陳」詐騙牟利，並親自擔任詐騙款項之提領贓款之車手，「
    小陳」則負責打電話向內不特定之民眾以「網路購物，先繳
    款後取貨」、「金融卡資料外洩」、「抽獎活動中獎需先繳
    部分費用」、「假冒朋友身分借錢」等不一而足之詐騙手法
    詐騙被害民眾。寅○○並吸收丁○○、庚○○二人，共同基
    於前開常業詐欺之犯意聯絡，負責負責收購人頭帳戶，先由
    寅○○購買人頭電話、電話儲值卡，再刊登收購金融機構存
    簿之報紙廣告，並留下人頭電話供欲販售存摺之人頭戶聯繫
    ，另將部分人頭電話、電話儲值卡交付予庚○○、丁○○作
    為彼此間聯絡之用，迨有意販售金融機構存摺之人來電表明
    有存摺可提供時，寅○○再以電話聯繫庚○○、丁○○，每
    本郵局存摺八千元，每本金融機構存摺五千元之價格，收購
    如附表壹編號十三號至二十七號之人頭帳戶存摺及提款卡，
    庚○○共提供附表壹編號二十八號之存摺及提款卡，作為詐
    騙款項匯入之帳戶（各販賣帳戶之人頭均另由檢察官偵查中
    ），並要求出售帳戶之人頭簽立本票保證絕不掛失帳戶，再
    持往金融機構自動櫃員機測試，確認具提領款項之功能後，
    交予寅○○以郵局存摺、提款卡每份一萬元，金融機構存摺
    、提款卡每份八千元之高價，交客運快遞之方式寄交予「小
    陳」之人，供其以前開方式進行詐騙，使附表壹所示編號十
    三號至二十八號之被害人受騙上當，而依指示匯款進入附表
    壹編號十三號至二十八號之人頭帳戶內，「小陳」再以電話
    聯繫寅○○，寅○○再夥同庚○○前往金融機構設之自動提
    款機提領詐騙之金額，並由其等分得提領款項之一成作為報
    酬，餘款再匯入「小陳」指示之帳戶。寅○○再按丁○○所
    收購之存摺數量，每本給予二千元之酬勞，而庚○○則領取
    寅○○所給日薪三至五千元不等之報酬。
三、嗣於九十四年七月七日上午，經警持搜索票搜索如附表貳至
    附表伍所示之地點，並扣得如附表貳至附表伍所示之物，及
    宇○○、宙○○、丁○○、寅○○、庚○○等人於本院審理
    時自白，始查悉上情。
四、案經彰化縣警察局溪湖分局報請臺灣彰化地方法院檢察署檢
    察官偵查起訴，及臺灣彰化地方法院檢察署檢察官、臺灣臺
    中地方法院檢察署檢察官移送併辦，本院認有刑事訴訟法第
    二百七十三條之一第一項之情形，而改依簡式審判程序審理
    。
        理  由
一、按除被告所犯為死刑、無期徒刑、最輕本刑為三年以上有期
    徒刑之罪或高等法院管轄第一審案件者外，於前條第一項程
    序進行中，被告先就被訴事實為有罪之陳述時，審判長得告
    知被告簡式審判程序之旨，並聽取當事人、代理人、辯護人
    及輔佐人之意見後，裁定進行簡式審判程序；除簡式審判程
    序及簡易程序案件外，第一審應行合議審判，刑事訴訟法第
    二百七十三條之一第一項、第二百八十四條之一分別定有明
    文。本件被告宇○○、宙○○、丁○○、寅○○、庚○○等
    人所涉係死刑、無期徒刑、最輕本刑為三年以上有期徒刑之
    罪或高等法院管轄第一審案件以外之罪，並於本院行準備程
    序時就被訴事實為有罪之陳述，本院合議庭依前揭規定，經
    評議結果，裁定改由一名法官獨任行簡式審判程序，先予敘
    明。
二、前揭犯罪事實，業據被告宇○○、宙○○、丁○○、寅○○
    、庚○○等人分別於警詢、偵查中及本院審理時坦承不諱，
    核與被害人甲○○、葉浴棋、酉○○、地○○、黃○○、辰
    ○○、卯○○、辛○○、癸○○、未○○、丑○○、己○○
    、Ａ○○、子○○、Ｂ○○、巳○○、午○○、天○○、申
    ○○、壬○○、亥○○、丙○○、玄○○、戌○○、黃育陞
    、Ｃ○○、乙○○、戊○○等人分別於警詢時指述情節節相
    符。此外，復有提款機監錄照片、各人頭帳戶交易明細表、
    扣案如附表貳至伍所示之物等附卷可資佐證。足徵被告宇○
    ○、宙○○、丁○○、寅○○、庚○○等人之自白與事實相
    符，本件事證業已明確，被告犯行堪以認定。
三、核被告宇○○、宙○○、丁○○、寅○○、庚○○所為，均
    係犯刑法第三百四十條之常業詐欺取財罪。被告宇○○、宙
    ○○、丁○○與綽號「董仔」之人就前開犯罪事實一之犯行
    ，有犯意聯絡及行為分擔，均為共同正犯。被告丁○○、寅
    ○○、庚○○與綽號「小陳」之人就前開犯罪事實二之犯行
    ，有犯意聯絡及行為分擔，均為共同正犯。檢察官移送併辦
    被告宇○○、宙○○、丁○○、寅○○、庚○○等犯罪事實
    部分，除已起訴之部分外，其餘部分雖未據起訴，然分別與
    起訴有罪部分，均屬實質上一罪關係，為起訴效力所及，本
    院自得一併審究。又被告寅○○曾於九十三年六月間因竊盜
    案件，經本院於九十三年八月十九日判處有期徒刑五月確定
    ，並於九十三年九月十七日易科罰金執行完畢，有臺灣高等
    法院被告全國前案紀錄表、臺灣彰化地方法院檢察署刑案資
    料查註紀錄表各一份在卷可憑，其於有期徒刑執行完畢後，
    五年內再犯有期徒刑以上之本罪，為累犯，應依刑法第四十
    七條之規定加重其刑。爰審酌被告宇○○、宙○○、寅○○
    、庚○○之品行、犯罪之動機、目的、手段、被害之人數，
    參與詐騙之程度，及於犯罪後均坦承犯行之態度等一切情狀
    ，分別量處如主文所示之刑，以示懲處。另被告丁○○於為
    警查獲後，在偵查中供述與本案案情有重要關係之待證事項
    ，及其他共犯之犯罪事證，因而使檢察官得以追訴本件之其
    他共犯，並經檢察官於九十四年七月七日偵查時同意被告丁
    ○○適用證人保護法第十四條，並經記明筆錄，有該偵查筆
    錄附卷可按，檢察官據以請求依證人保護法第十四條第一項
    之規定免除被告丁○○之刑責，本院認無不當，爰為被告丁
    ○○免刑之宣告。
四、扣案如附表貳至附表伍所示之物，分別為被告寅○○、庚○
    ○、宇○○、宙○○等人所有，供其等犯罪所用之物，現金
    部分為其等犯罪所得之物，業據被告寅○○、庚○○、丁○
    ○、宇○○、宙○○等人供明在卷，分別併依刑法第三十八
    條第一項第二款、第三款之規定宣告沒收。
五、另扣案被告寅○○持有之泛亞電信行動電話二支（門號分別
    為0000000000號、0000000000號）、
    黃佳琪所有之中國信託銀行存摺一本、提款卡、印章各一枚
    、寅○○復華銀行、第七商銀存摺各一本、國泰世華銀行、
    第七商銀提款卡各一枚、扣案現金中之二萬七千元，業據被
    告寅○○供稱：該二支電話沒有拿來詐騙，黃佳琪是伊女友
    所以將上開帳戶之資料放在伊住處，也沒有拿來詐騙，伊所
    有之福復華銀行、第七商銀存摺各一本、國泰世華銀行、第
    七商銀提款卡各一枚已是警示帳戶，所以沒有詐騙，而扣案
    現金中之二萬七千元，係伊打小鋼珠贏來的錢，與詐騙無關
    等語；被告庚○○所有之彰化銀行及中國信託銀行存摺反一
    本，業據被告庚○○供稱：上開帳戶並沒有用來詐騙等語；
    被告宇○○持有之三星牌行動電話一支（門號為00000
    00000號）、廖述標所有之郵局儲金簿一本、宙○○之
    印章一枚、電話帳單三紙，業據被告宇○○供稱：該行動電
    話是與家人聯絡之用，廖述標是伊父親，現在監獄執行中，
    所以將郵局存摺放在伊住處，宙○○是伊女友，將印章寄放
    在伊住處，電話帳單三紙是用以繳費，均與詐騙無關等語；
    被告宙○○持有之諾基亞行動電話一支（門號為00000
    00000號）、三星牌行動電話二支（門號分別為000
    0000000號、0000000000號）、宙○○所
    有之中國農業銀行存摺一本、手提電腦一台、國際電話明細
    單一張、名片五張、人民幣一百四十一元、港幣二千零十元
    、新臺幣五萬四千三百元、ＳＩＭ卡三枚，業據被告宙○○
    供稱：上開行動電話係伊與朋友家人聯絡之用，伊所有之中
    國農業銀行存摺、手提電腦、國際電話明細單、名片等物均
    與詐騙無關，人民幣一百四十一元、港幣二千零十元是伊母
    親留給伊的，新臺幣五萬四千三百元是伊妹妹交給伊用來繳
    帳單、保費所用，也都與詐騙無關，ＳＩＭ卡三枚是宇○○
    交給伊的，只是放在伊那裡，沒有用來詐騙等語。被告等均
    坦承犯行，並對扣案如附表貳至附表伍所示之物，係用以詐
    騙及詐得之物坦認不諱，實無對上開扣案之物爭執之必要。
    又公訴人亦無從證明上開扣案之物係被告等供犯罪所用之物
    ，或因犯罪所得之物，且上開扣案物均非屬違禁物，爰均不
    為沒收之諭知，併予敘明。
據上論斷，應依刑事訴訟法第二百七十三條之一第一項、第二百
九十九條第一項前段，刑法第二十八條、第三百四十條、第四十
七條、第三十八條第一項第二款、第三款，證人保護法第十四條
第一項，罰金罰鍰提高標準條例第一條前段，判決如主文。
本案經檢察官姚玎霖到庭執行職務。
中    華    民    國    95    年     1    月    26    日
                  刑事第一庭  法      官  陳秋錦
以上正本證明與原本無異。
如不服本判決，應於判決送達後10日內，向本院提出上訴狀（ 須
附繕本) 。
告訴人或被害人對於判決如有不服具備理由請求檢察官上訴者，
其上訴期間之計算係以檢察官收受判決正本之日期為準。
中    華    民    國    95    年    1    月    27    日
                              書  記  官  于淑真
中華民國刑法第340條
以犯第 339 條之罪為常業者，處 1 年以上 7 年以下有期徒刑，
得併 科 5 萬元以下罰金。
附表壹：
┌─┬─────┬─────┬───┬─────────┬────────┐
│編│被害人及  │ 匯款日期 │人頭帳│帳戶之金融機關    │備    註        │
│號│詐騙事由  │    及    │戶戶名│局號、帳號        │                │
│  │          │ 匯款金額 │      │                  │                │
│  │          │（新台幣）│      │                  │                │
├─┼─────┼─────┼───┼─────────┼────────┤
│1 │甲○○    │94.4.28   │賴陳秀│大村郵局          │丁○○坦承購買該│
│  │          │          │貞    │局號000000-0      │人頭帳戶後交予廖│
│  │假地下錢莊│100,000元 │      │帳號000000-0      │顯智            │
│  │擔保之恐嚇│          │      │                  │                │
├─┼─────┼─────┼───┼─────────┼────────┤
│2 │葉浴棋    │94.5.5    │      │                  │                │
│  │          │          │      │                  │                │
│  │假地下錢莊│50,000元  │陳秀美│埔鹽郵局          │丁○○坦承購買該│
│  │擔保之恐嚇│          │      │局號000000-0      │人頭帳戶後交予廖│
├─┼─────┼─────┤      │帳號000000-0      │顯智            │
│3 │酉○○    │94.5.11   │      │                  │                │
│  │          │          │      │                  │                │
│  │冒名借款  │50,000    │      │                  │                │
├─┼─────┼─────┼───┼─────────┼────────┤
│4 │地○○    │94.4.27   │      │溪湖郵局          │                │
│  │          │          │      │局號000000-0      │                │
│  │假中獎    │65,080元  │邱景裕│帳號000000-0      │丁○○坦承購買該│
├─┼─────┼─────┤      ├─────────┤人頭帳戶後交予廖│
│5 │黃○○    │94.4.28   │      │第一銀行溪湖分行帳│顯智            │
│  │          │          │      │號                │                │
│  │假盜刷    │42,126元  │      │000-00000000000000│                │
│  │          │          │      │1                 │                │
├─┼─────┼─────┼───┼─────────┼────────┤
│6 │辰○○    │94.5.3    │黃俊傑│溪湖郵局          │丁○○坦承購買該│
│  │          │          │      │局號000000-0      │人頭帳戶後交予廖│
│  │假中獎    │70,000元  │      │帳號000000-0      │顯智            │
│  │          ├─────┼───┼─────────┤                │
│  │          │94.5.9    │簡新怡│臺灣銀行寶慶分行  │                │
│  │          │100,000元 │      │000000000000      │                │
├─┼─────┼─────┼───┼─────────┼────────┤
│7 │卯○○    │94.5.27   │許永賢│復華銀行員林分行帳│丁○○坦承購買該│
│  │          │          │      │號                │人頭帳戶後交予廖│
│  │冒名申請信│80,000元  │      │0000000000000     │顯智            │
│  │用卡      │          │      │                  │                │
├─┼─────┼─────┼───┼─────────┼────────┤
│8 │辛○○    │94.6.9    │蘇森田│埔里大坪郵局      │由蘇森田到案後於│
│  │          │          │      │局號000000-0      │警訊中坦承將帳戶│
│  │假擔保之恐│50,000元  │      │帳號000000-0      │賣給丁○○，再清│
│  │嚇        │          │      │                  │查後得知交宇○○│
├─┼─────┼─────┼───┼─────────┼────────┤
│9 │癸○○    │94.4.11   │張道賢│員林中正郵局      │宇○○坦承向張道│
│  │          │          │      │局號000000-0      │賢收購帳戶，並僱│
│  │假地下錢莊│30,000元  │      │帳號000000-0      │用丁○○出面接洽│
│  │擔保之恐嚇│          │      │                  │                │
├─┼─────┼─────┼───┼─────────┼────────┤
│10│未○○    │94.4.20   │李明昌│台北富邦銀行員林分│宇○○坦承向李明│
│  │          │          │      │行                │昌收購帳戶，並僱│
│  │假盜刷    │59,601元  │      │帳號000000000000號│用丁○○出面接洽│
├─┼─────┼─────┼───┼─────────┼────────┤
│11│丑○○    │94.5.13   │陳至君│復華銀行溪湖分行帳│宇○○坦承向陳至│
│  │          │          │      │號                │君收購帳戶，並僱│
│  │假盜刷    │99,800元  │      │0000000000000000號│用丁○○出面接洽│
├─┼─────┼─────┼───┼─────────┼────────┤
│12│Ｃ○○    │合計匯款十│      │田中郵局          │1.由被害人於94.5│
│  │假盜刷    │筆,計金額 │      │00000000000000000 │  .25 南港分局警│
│  │          │2,968,500 ├───┼─────────┤  備隊詢問筆錄得│
│  │          │元        │陳秀美│埔鹽郵局          │  知。          │
│  │          │          │      │00000000000000000 │2.丁○○坦承購買│
│  │          │          ├───┼─────────┤  該人頭帳戶後交│
│  │          │          │邱坤南│中正郵局          │  予宇○○。    │
│  │          │          │      │00000000000000000 │3.邱坤南坦承販售│
│  │          │          ├───┼─────────┤  該帳予宇○○。│
│  │          │          │      │0000000000000000  │                │
│  │          │          │      ├─────────┤                │
│  │          │          │      │00000000000000000 │                │
│  │          │          │      ├─────────┤                │
│  │          │          │      │000000000000000   │                │
│  │          │          │      ├─────────┤                │
│  │          │          │      │中國信託          │                │
│  │          │          │      │000000000000      │                │
│  │          │          │      ├─────────┤                │
│  │          │          │      │00000000000000000 │                │
├─┼─────┼─────┼───┼─────────┼────────┤
│13│己○○    │94.6.24   │盧泓錡│台北富邦銀行員林分│由查扣庚○○之筆│
│  │          │          │      │行帳號            │記本內註記之帳戶│
│  │假網拍    │30,000元  │      │000-00000000000000│交易紀錄清查後得│
│  │          │          │      │29                │知（交寅○○）  │
├─┼─────┼─────┼───┼─────────┼────────┤
│14│Ａ○○    │94.5.28   │莊錫琇│萬泰銀行草屯分行帳│由查扣庚○○之筆│
│  │          │          │      │號000000000000    │記本內註記之帳戶│
│  │謊稱金融卡│64,805元  │      │                  │交易紀錄清查後得│
│  │資料外洩  │          │      │                  │知（交寅○○）  │
├─┼─────┼─────┼───┼─────────┼────────┤
│15│子○○    │94.6.7    │蕭漢維│合作金庫西台中分行│由查扣庚○○之涉│
│  │          │          │      │帳號              │案證物本票紀錄清│
│  │假中獎    │68,000元  │      │0000000000000     │查後始得知（交張│
│  │          │          │      │                  │延福）          │
├─┼─────┼─────┼───┼─────────┼────────┤
│16│Ｂ○○    │94.7.4    │劉宗智│復華銀行溪湖分行帳│由查扣庚○○之筆│
│  │          │          │      │號0000000000000   │記本內註記之帳戶│
│  │假中獎    │1元       │      │                  │交易紀錄清查後得│
│  │          │          │      │                  │知（交寅○○）  │
├─┼─────┼─────┼───┼─────────┼────────┤
│17│許文琪    │94.6.28   │蔡宜臻│南華銀行溪湖分行帳│由查扣庚○○之筆│
│  │          │          │      │號000000000000    │記本內註記之帳戶│
│  │冒名借錢  │70,000元  │      │                  │交易紀錄清查後得│
│  │          │          │      │                  │知（交寅○○）  │
├─┼─────┼─────┼───┼─────────┼────────┤
│18│午○○    │94.8.4    │黃俊傑│臺中商銀          │由丁○○指證筆錄│
│  │冒名借錢  │200,000元 │      │00000000000000    │供述收購帳冊資料│
│  │          │          │      │                  │後清查得知      │
│  │          │          │      │                  │                │
├─┼─────┼─────┼───┼─────────┼────────┤
│19│天○○    │94.6.28   │蔡宜臻│華南銀行溪湖分行  │由調閱蔡宜臻帳戶│
│  │          │          │      │000000000000      │交易紀錄清查後得│
│  │假高中同學│30,000元  │      │                  │知              │
│  │借款      │          │      │                  │                │
├─┼─────┼─────┼───┼─────────┼────────┤
│20│申○○    │94.06.29  │范家豪│臺灣銀行大雅分行帳│由查扣庚○○本票│
│  │          │          │      │號000000000000    │交易紀錄調閱范家│
│  │以退健保費│5,000元   │      │                  │豪帳戶交易紀錄後│
│  │名義詐騙  │          │      │                  │清查得知（交張延│
├─┼─────┼─────┤      │                  │福）            │
│21│壬○○    │94.6.24   │      │                  │                │
│  │          │          │      │                  │                │
│  │假朋友名義│10,000元  │      │                  │                │
│  │借款詐騙  │          │      │                  │                │
├─┼─────┼─────┤      │                  │                │
│22│亥○○    │94.6.29   │      │                  │                │
│  │          │          │      │                  │                │
│  │假被害人姪│20,000元  │      │                  │                │
│  │女車禍詐騙│          │      │                  │                │
├─┼─────┼─────┼───┼─────────┼────────┤
│23│丙○○    │94.7.7    │賴宗佑│第七商業銀行復興分│由查扣庚○○本票│
│  │          │          │      │行0000000000000   │交易紀錄調閱賴宗│
│  │假朋友名義│30,000元  │      │                  │佑帳戶交易紀錄後│
│  │借款詐騙  │          │      │                  │清查得知（交張延│
│  │          │          │      │                  │福）            │
├─┼─────┼─────┼───┼─────────┼────────┤
│24│玄○○    │94.5.26   │劉景松│彰化商銀溪湖分行  │由查扣庚○○本票│
│  │          │7,200元   │      │00000000000000    │交易紀錄調閱劉景│
│  │假中獎    ├─────┼───┼─────────┤松帳戶交易紀錄後│
│  │          │94.5.30   │      │                  │清查得知（交張延│
│  │          │60,000元  │      │                  │福）及被害人於94│
│  │          ├─────┤      │                  │.6.9 馬公分局光 │
│  │          │94.5.31   │      │                  │明派出所警詢筆錄│
│  │          │50,000元  │      │                  │得知            │
│  │          ├─────┤      │                  │                │
│  │          │94.6.1    │      │                  │                │
│  │          │50,000元  │      │                  │                │
│  │          ├─────┼───┼─────────┤                │
│  │          │94.6.2    │周德興│00000000000000    │                │
│  │          │100,000元 │      │                  │                │
│  │          ├─────┼───┼─────────┤                │
│  │          │94.6.3    │丁欲展│00000000000000    │                │
│  │          │200000元  │      │                  │                │
│  │          ├─────┼───┼─────────┤                │
│  │          │94.6.7    │王志賢│00000000000000    │                │
│  │          │50,000元  │      │                  │                │
│  │          ├─────┤      │                  │                │
│  │          │94.6.8    │      │                  │                │
│  │          │370,000元 │      │                  │                │
├─┼─────┼─────┼───┼─────────┼────────┤
│25│戌○○    │94.7.4    │林振興│上海商業銀行台中分│由查扣庚○○本票│
│  │          │30,000元  │      │行00000000000000  │交易紀錄調閱林振│
│  │假朋友名義├─────┤      │                  │興帳戶交易紀錄後│
│  │借款詐騙  │94.7.5    │      │                  │清查得知（交張延│
│  │          │30,000元  │      │                  │福）            │
├─┼─────┼─────┼───┼─────────┼────────┤
│26│黃育陞    │94.6.29   │廖文松│臺灣銀行黎明分行  │由查扣庚○○本票│
│  │          │          │      │000000000000      │交易紀錄調閱廖文│
│  │網路購物詐│1,000元   │      │                  │松帳戶交易紀錄後│
│  │欺        │          │      │                  │清查得知（交張延│
│  │          │          │      │                  │福）            │
├─┼─────┼─────┼───┼─────────┼────────┤
│27│乙○○    │94.5.24   │賴侑志│臺中大智郵局      │1.被害人於94.5.2│
│  │假中獎    │68,000元  │      │00000000000000000 │  7之警詢筆錄   │
│  │          ├─────┼───┼─────────┤2.調閱賴侑志帳戶│
│  │          │          │賴侑志│三信商業銀行      │  交易明細查知。│
│  │          │          │另販賣│0000000000        │                │
│  │          │          │左列帳├─────────┤                │
│  │          │          │戶予張│台新國際商業銀行  │                │
│  │          │          │延福  │00000000000000    │                │
│  │          │          │      ├─────────┤                │
│  │          │          │      │臺中商業銀行      │                │
│  │          │          │      │000000000000      │                │
│  │          │          │      ├─────────┤                │
│  │          │          │      │合作金庫建成分行  │                │
│  │          │          │      │0000000000000     │                │
│  │          │          │      ├─────────┤                │
│  │          │          │      │台北富邦台中分行  │                │
│  │          │          │      │000000000         │                │
├─┼─────┼─────┼───┼─────────┼────────┤
│28│戊○○    │94.6.8    │庚○○│台新銀行大雅分行  │被害人於94.6.9之│
│  │冒名借錢  │60,000元  │      │00000000000000000 │警詢筆錄        │
└─┴─────┴─────┴───┴─────────┴────────┘
附表貳：被告寅○○部分
一、彰化縣警察局溪湖分局於民國九十四年七月七日
    在台中市○○路二五三號『福興大飯店』503號房內查扣
    被告寅○○所有（或持有）之下列物品
  （1）國際牌手機一支：手機門號0000-000000、序號為000000
       00000000
  （2）諾基亞手機一支：未插卡、無門號、序號為00000000000
       0000
  （3）摩拖羅拉手機一支：未插卡、無門號、序號為000000000
       000000
  （4）門號為0000-000000之SIM卡（亞太電信）一張
  （5）門號為0000-000000之SIM卡（台灣大哥大電信）一張
  （6）本票二張
  （7）聯合報、中國時報、自由時報分類廣告收據各一張
  （8）登記資料卡三張
  （9）在寅○○隨身之皮包內查扣被告寅○○所有（或持有）
       之新台幣107000元
附表參：被告庚○○部分
一、彰化縣警察局溪湖分局於民國九十四年七月七日
    在庚○○所駕駛之6462-FY號自用小客車內查扣
    被告庚○○所有（或持有）之下列物品
 （1）被告庚○○所有之收購人頭戶資料記事簿2本
 （2）當日入帳銀行名冊一張（匯款）
 （3）陳韻簧之新竹商銀存摺（帳號00000000000）、提款卡、印
      章及身份證影本各一枚
 （4）行動電話門號申請書（申請人許文祥）、刊登廣告收據共八
      張（上德廣告社收據，負責人為許文祥【行動電話0000-0
      00000】及林耕燻【行動電話0000-000000】
二、彰化縣警察局溪湖分局於民國九十四年七月七日
    在台中市○○路二五三號『福興大飯店』507號房內查扣
    被告庚○○所有（或持有）之下列物品
 （1）收購人頭戶資料記事簿1本
 （2）手機六支（諾基亞牌三支，序號分別為00000000000000、
      00000000000000000、00000000000000、摩托羅拉一支，
      無內碼、易利信一支，序號000000000000000、ＢＥＮＱ
      一支，序號000000000000000）
 （3）本票五本（含一本空白本票及六十四張計四本非空白本票）
 （4）陳欽麟郵局存摺一本
 （5）銀行金融卡五張
三、於同日在庚○○隨身之皮包內查扣被告庚○○所有之新台幣
    21000元
附表肆：被告宇○○部分
一、彰化縣警察局溪湖分局於民國九十四年七月七日
    在宇○○位於南投縣南投市○○里○○○路336號7樓之2之住所
    查扣被告宇○○所有（或持有）之下列物品
 （1）nokia手機一支：門號為0000-000000、序號為00000000000
      0000
 （2）nokia手機一支：門號為0000-000000、序號為0000000000
      00000
 （3）門號0000000000號行動電話申請書一張
 （4）行動電話申請表一張：申請人為邱復興。Ｚ000000000
 （5）寄賣儲金簿收據一張
 （6）買賣儲金簿登記便條紙一份：其上書寫黃世文、590419、
      Ｚ000000000
0、彰化縣警察局溪湖分局於民國九十四年七月七日
    在宇○○位於彰化和美鎮○○路○段600號之2-7樓租屋處內查
    扣被告宇○○所有（或持有）之下列物品
 （1）儲值卡一張（啟用密碼000000000000）
附表伍：被告宙○○部分
一、彰化縣警察局溪湖分局於民國九十四年七月七日
    在宙○○位於台中市○○路197號四樓之1之住所處內查扣
    被告宙○○所有（或持有）之下列物品
 （1）nokia手機一支：門號為0000-000000、序號歸零
 （2）楊婧芳之郵局存摺一本
 （3）黃世文之郵局存摺（含提款卡、印章）一份
 （4）黃朝勤之華南銀行存摺（含提款卡、印章）一份
 （5）黃朝勤之第一銀行存摺（含提款卡、印章）一份
 （6）郵寄人頭帳戶信封袋一個
 （7）帳冊二本


司法院資訊處製作；財團法人民間司法改革基金會備份。
